【裁判字號】    90,上易,1526
【裁判日期】    900927
【裁判案由】    傷害等
【裁判全文】
臺灣高等法院高雄分院刑事判決          九十年度上易字第一五二六號
    上  訴  人
    即  被  告  甲○○
右上訴人因傷害等案件，不服臺灣屏東地方法院九十年度訴字第三七六號中華民國九
十年七月十二日第一審判決（起訴案號：臺灣屏東地方法院檢察署九十年度偵字第一
九二五、二二七六、二四二號），提起上訴，本院判決如左：
      主      文
上訴駁回。
      事      實
一、甲○○係丙○○、乙○○○之子，親子感情素來不睦，甲○○並曾於民國八十五
    年十月二十四日因傷害直系尊親屬、恐嚇以及違反麻醉藥品管理條例等案件，經
    原審以八十五年易字第一七一八號判決判處有期徒刑四月、二月及六月，合併定
    應執行刑有期徒刑九月，甫於八十六年六月六日執行完畢，仍不知悔改，一再悖
    離人倫：
    (一)於九十年三月十五日二十時許，在屏東縣滿州鄉○○村○○路二一號丙○○住
      處內，因故與丙○○發生口角，旋基於傷害直系尊親屬之犯意，掄拳毆打丙○○，並以空的牛奶鐵罐加以丟擲，致其受有前額、右胸等處挫傷。嗣罷手後，
      又另起毀損之犯意，以撿拾之石頭將上址玻璃窗之玻璃砸毀。
    (二)另甲○○明知其為原審於九十年三月十六日，以九十年度緊暫家護字第一六號
      所核發之民事暫時保護令之相對人，亦知悉裁定內容為：應遠離被害人李玉婷
      （甲○○之女）位在屏東縣滿州鄉○○村○○路二一號之住所（亦為丙○○、
      乙○○○之住所）至少五十公尺。詎仍基於違反上開保護令之意思，於九十年
      四月八日十二時五十分許，因欲探視其子李玉霞、李玉萍以及李龍威，而違反
      原審所為前述裁定前往上址，然因遭乙○○○所拒，遂起公然侮辱以及恐嚇之
      犯意，除公然在上址門外，對乙○○○口出：「幹妳雞巴」、「駛妳娘」等穢
      語，使不特定人得以共見共聞外，另又揚言：「如不開門，要將門砸壞，要殺
      死妳」等語，使乙○○○心生畏佈，致生危害於安全。
二、案經丙○○、乙○○○訴請及屏東縣警察局恆春分局報請台灣屏東地方法院檢察
    署檢察官偵查起訴。
      理      由
一、訊據上訴人即被告甲○○對於在右開(一)所載之時、地毀損玻璃窗；(二)所載時、地
    違反保護令及公然口出穢語等事實坦承不諱，惟矢口否認有何傷害其父丙○○之
    犯行，辯稱：伊只有推其父親一下而已；亦否認有恐嚇其母乙○○○之犯行，辯
    稱：伊說的都只是一時氣話而已，沒有恐嚇的意思云云。經查：
    (一)右開傷害部分（事實欄(一)）之事實業據告訴人丙○○於警訊及偵查中指訴明確
      ，並有驗傷診斷乙紙附卷可稽，且被告於偵查中亦曾坦承有於九十年三月十五
      日打其父親乙節無訛（九十年度偵字第一九二五號卷第三十九頁背面），是被
      告辯稱只有推其父一下云云，應屬事後卸責之詞，不足採信。
    (二)右開毀損部分（事實欄(二)）之事實，除經被告自白不諱外，復核與告訴人丙○○指訴之情節相符，並有玻璃破損之照片兩張附卷堪憑，足認被告自白與事實
      相符。
    (三)前開違反保護令部分（事實欄(一)）之事實，除經被告自白不諱外，亦與證人乙○○○所陳情節相符，並有本院九十年度緊暫家護字第十六號民事暫時保護令
      影本乙份在卷可稽，足認被告自白與事實相符。
    (四)右開公然侮辱部分（事實欄(二)）之事實，亦經被告自白無訛，核與告訴人乙○○○指訴之情節相符，足認被告自白與事實相符。
    (五)前開恐嚇部分（事實欄(二)）之事實，業據告訴人乙○○○指訴在卷，且經被告
      於偵查中坦承：「也有（恐嚇）．．我是與弟弟吵架，一時氣憤所說出來的，
      當天我也喝了點酒。」等語（九十年度偵字第一九二五號卷第三十九頁背面）
      ，且其所言內容客觀上實足以使人心生畏懼，故被告於辯稱無恐嚇之意思云云
      ，亦應屬事實卸責之詞，難予採信。是本件事證已臻明確，被告犯行洵堪認定
      。
二、核被告所為，係犯刑法第二百七十七條第一項之傷害罪、第三百零五條之恐嚇危
    害安全罪、第三百零九條第一項之公然侮辱罪、第三百五十四條之毀損器物罪、
    家庭暴力防治法第五十條第四款違反保護令罪。其所犯上開數罪，犯意各別，罪
    名不同，應分論併罰。又被告曾因傷害直系血親尊親屬罪、恐嚇及違反麻醉藥品
    管理條例之罪，經法院判決定執行刑為有期徒刑九月，甫於八十六年六月六日執
    行完畢，有台灣屏東地方法院檢察署刑案資料查註紀錄表乙紙在卷可按，其於五
    年內再犯有期徒刑以上刑之傷害罪、恐嚇危害安全罪、毀損器物罪及違反保護令
    罪，為累犯，應依法加重其刑。又其毆打父親之犯行部分，復另應依刑法第二百
    八十條規定加重其刑，並依法遞加之。茲審酌被告犯罪之動機係為探望子女，其
三、原審因而適用家庭暴力防治法第五十條第四款，刑法第十一條前段、第二百七十
    七條第一項、第三百零五條、第三百零九條第一項、第三百五十四條、第四十七
    條、第二百八十條、第五十一條第六款、第四十一條第一項前段，罰金罰鍰提高
    標準條例第一條前段、第二條之規定，並審酌被告犯罪之動機係為探望子女，其
    使用之手段、有多項前科，素行不良，與父、母關係向來不睦，告訴人受損害之
    程度及犯後態度等一切情狀，就被告傷害部分量處有期徒刑五月，就其毀損，違
    反保護令，公然侮辱、恐嚇部分，分別量處拘役廿日、卅日、十日、廿日，並定
    其應執行刑五月，拘役六十日，並諭知如易科罰金，均以三百元折算一日。經核
    原判決認事用法並無不合，量刑亦屬適度，被告上訴意旨，或否認犯罪，或指摘
    原判決不當，為無理由，應予駁回。
據上論斷，應依刑事訴訟法第三百六十八條，判決如主文。
本案經檢察官陳新慶到庭執行職務。
中    華    民    國      九十      年       九       月   廿七   日
                              臺灣高等法院高雄分院刑事第三庭
                                  審判長法官  謝宏宗
                                 法官  莊崑山
                                        法官  陳中和
右正本證明與原本無異。
不得上訴。
                                      書記官  王秀娟
中    華    民    國      九十      年       十       月    二    日
附錄：本判決論罪科刑法條：
刑法第二百七十七條第一項
傷害人之身體或健康者，處三年以下有期徒刑，拘役或一千元以下罰金。
刑法第三百零五條
以加害生命、身體、自由、名譽、財產之事，恐嚇他人致生危害於安全者，處二年以
下有期徒刑、拘役或三百元以下罰金。
刑法第三百零九條第一項
公然侮辱人者，處拘役或三百元以下罰金。
刑法第三百五十四條
毀棄、損壞前二條以外之他人之物或致令不堪用，足以生損害於公眾或他人者，處二
年以下有期徒刑、拘役或五百元以下罰金。
家庭暴力防治法第五十條第四款：
違反法院第十三條、第十五條所為之下列裁定者，為本法所稱之違反保護令罪處三年
以下有期徒刑、拘役或科或併科新台幣十萬元以下罰金：
四、遠離住居所、工作場所、學校或其他特定場所。
                                                                   Ｊ


司法院資訊處製作；財團法人民間司法改革基金會備份。
